臺灣板橋地方法院刑事判決　　　　　　　93年度訴字第2236號
公　訴　人　臺灣板橋地方法院檢察署檢察官
被　　　告　甲○○
右列被告因毒品危害防制條例案件，經檢察官提起公訴（93年度
核退毒偵字第1532號）及移送併辦（93年度毒偵字第5609號），
本院於準備程序進行中，被告就被訴事實為有罪之陳述，經告知
被告簡式審判程序之旨，並聽取當事人之意見後，裁定由受命法
官進行簡式審判程序，判決如下：
    主  文
甲○○連續施用第一級毒品，累犯，處有期徒刑壹年。扣案之海
洛因參包（共淨重壹點貳貳公克），沒收銷燬及扣案之注射針筒
壹支，沒收。
    事  實
一、甲○○前因違反麻醉藥品管理條例及竊盜案件，經本院87年
    度易字第667號判處應執行有期徒刑1年8月確定，嗣於91年1
    0月23日撤銷假釋執行殘刑後縮刑期滿執行完畢。又其前於9
    0年間因施用毒品案件，經本院90年度毒聲字第555號裁定送
    觀察、勒戒，經認有繼續施用毒品之傾向，再經本院90年度
    毒聲字第709號裁定令入戒治處所施以強制戒治，嗣於91年2
    月15日停止戒治付保護管束期滿執行完畢，由臺灣板橋地方
    法院檢察署檢察官於91年 3月6日以91年度戒毒偵字第115號
    不起訴處分確定。詎猶不知悔改，竟於強制戒治執行完畢釋
    放後之5 年內，基於基於施用第一級毒品海洛因及同時施用
    第二級毒品安非他命之概括犯意，自93年9 月20日前1 週內
    之某時間起至94年2 月5 日止，連續在其位於臺北縣三峽鎮
    ○○路3 巷30號之住處內，以注射針筒注射海洛因或同時將
    安非他命及海洛因滲和一起燒烤後吸取煙霧之方式施用海洛
    因、安非他命多次，平均1 個月約施用1 、2 次。嗣先於93
    年9 月20日15時許，為警在臺北縣三峽鎮○○路299 巷口，
    發現其騎乘機車搭載王正江（另案偵查）形跡可疑，並在機
    車旁之地上扣得發現海洛因1 小包（淨重0.13公克、空包裝
    袋重0. 18 公克），經同日16時許採集其尿液送檢驗，發現
    呈安非他命類陽性反應及鴉片類嗎啡陽性反應，始悉上情；
    後於93年12月4 日10時許，為警在其上開住處查獲，並扣得
    海洛因2 小包（共淨重1.09公克）及其所有供施用毒品所用
    之注射針筒1 支。
二、案經台北縣政府警察局三峽分局報請臺灣板橋地方法院檢察
    署檢察官偵查起訴及移送併辦。
    理  由
一、訊據被告甲○○對於上揭事實坦承不諱，且被告於93年9月2
    0日16時許及93年12月4日11時51分許所採集之尿液，經先後
    檢驗，並以ＧＣ／ＭＳ氣相層析質譜儀法確認檢驗之結果，
    均呈安非他命及鴉片類嗎啡陽性反應，有該公司93年10月12
    日、93年12月13日出具之濫用藥物尿液檢驗報告 2紙附卷可
    稽，再參以海洛因於人體內會代謝成嗎啡，因此涉嫌海洛因
    之施用者係檢驗其尿液中之嗎啡反應等情，為本院職務上已
    知之事實，被告亦自承其係施用海洛因，並分別有海洛因 1
    小包（淨重0.13公克、空包裝袋重0.18公克，並經法務部調
    查局鑑定為海洛因成分屬實，有該局93年10月14日之鑑定通
    知書1紙附卷可稽）、海洛因2小包（共淨重1.09公克）及其
    所有供施用毒品所用之注射針筒 1支扣案可證，足認被告上
     開自白與事實相符。又如事實欄所載被告前因施用毒品案
    件，經強制戒治期滿執行完畢、不起訴處分確定確定等情，
    有臺灣高等法院被告全國前案紀錄表、上開不起訴處分書等
    在卷可按，是被告於強制戒治執行完畢釋放後，5 年內再犯
    本件施用毒品犯行，其事證明確，犯行堪以認定。
二、核被告所犯，係犯毒品危害防制條例第10條第 1項之施用第
    一級毒品罪及同條第 2項之施用第二級毒品罪。被告施用前
    後所持有第一級毒品海洛因及第二級毒品安非他命之低度行
    為，為施用第一級毒品海洛因及施用第二級毒品安非他命之
    高度行為所吸收，均不另論罪。又被告多次施用第一級毒品
    及第二級毒品犯行，均時間緊接，犯罪構成要件均相同，均
    顯係基於概括犯意反覆為之，應依刑法第56條連續犯之規定
    論以一罪。被告多次施用第一級毒品及第二級毒品犯行，已
    如前述，公訴人雖僅起訴被告於93年 9月20日16時許為警採
    尿前26、96小時內某時，在不詳處所，施用第第一級、第二
    級毒品，其餘連續施用第一級、第二級毒品犯行部分（含併
    辦部分），雖未據公訴人提起公訴，惟本院認此部分與已起
    訴部分有連續犯之裁判上一罪關係，已如前述，其一部起訴
    之效力及於全部，基於審判不可分原則，本院自得併予審理
    ，附此敘明。另被告係施用第一級毒品海洛因時同時施用安
    非他命，係一施用行為同時施用第一級毒品海洛因及第二級
    毒品安非他命，係一行為觸犯數罪名之想像競合犯，應依刑
    法第55條規定，從一較重之施用第一級毒品罪處斷，公訴人
    意旨認二罪應分論併罰，尚有未洽。末查，被告前因違反麻
    醉藥品管理條例及竊盜案件，經本院87年度易字第667號判
    處應執行有期徒刑1年8月確定，嗣於91年10月23日撤銷假釋
    執行殘刑後縮刑期滿執行完畢，有臺灣高等法院被告全國前
    案紀錄表1 份在卷足憑，其受有期徒刑之執行完畢，5 年內
    再犯本件有期徒刑以上之罪，為累犯，應依法加重其刑。爰
    審酌被告施用毒品戕害身心，被告前因施用毒品，經法院裁
    定送觀察、勒戒及強制戒治後，猶不思戒絕革除惡習，仍犯
    本件施用毒品犯行，併審酌其素行、犯罪之動機、目的、手
    段、品行、生活狀況、智識程度、施用時間及犯後坦承犯罪
    態度尚非不佳等一切情狀，量處如主文所示之刑，以資儆懲
    。
三、扣案之第一級毒品海洛因3 小包（共淨重1.22公克），均係
    查獲之毒品，依毒品危害防制條例第18條第1 項前段規定，
    不問屬於犯人與否，應沒收銷燬之。另扣案之注射針筒1 支
    ，係被告所有且係供其施用毒品之物，此業據被告供明在卷
    ，爰依刑法第38條第1 項第2 款宣告沒收。
據上論斷，應依刑事訴訟法第299 條第1 項前段、第273 條之1
第1 項，毒品危害防制條例第10條第1 項、第2 項、第18條第1
項前段，刑法第11條前段、第56條、第55條、第47條、第38條第
1項 第2 款，判決如主文。
本案經檢察官顏世翠提起公訴、檢察官張慶林到庭執行職務。
中　　華　　民　　國　　94　　年　　3 　　月　　21　　日
                  刑事第十二庭  法　官  陳明珠
以上正本證明與原本無異
如不服本判決應於送達後10日內向本院提出上訴狀
                                書記官　陳慧儷
中　　華　　民　　國　　94　　年　　3 　　月　　21　　日
附錄本案論罪科刑法條全文：
毒品危害防制條例第10條
施用第一級毒品者，處六月以上五年以下有期徒刑。
施用第二級毒品者，處三年以下有期徒刑。
